Eduardo Antonio Girardi

Engenheiro de Vendas/Gestor de Contas

FORMAÇÃO

Pós Graduação em Engenharia dos Materiais

UNIFENAS - MG - 1999

Engenharia Civil

UNIFENAS - MG - 1998

EXPERIÊNCIA

Gestor de Contas IV.

Companhia Siderúrgica Nacional - CSN Cimentos | 06/2017 - 04/2018.

- Ampliação da carteira de 200 para 368 clientes (84%);
- Capacidade ampliada de 3.500/mês para 8.500/mês;
- Gestão da carteira de clientes SAP;
- Responsável pela gestão do mercado técnico;
- Volume em Toneladas de 75 para 252/dia.

Engenheiro de Vendas

Hyundai Elevadores do Brasil | 07/2014 - 06/2017.

- Promoção de produtos do portfólio e comercialização;
- · Responsável por orçamentos técnicos.

Analista de Engenharia

ALL - América Latina Logística (RUMO). | 12/2013 - 05/2014.

- Gestão e treinamento da equipe técnica;
- Implantação de estratégias de trabalho em campo;
- Responsável por materiais de trabalho, empresas terceirizadas e execução de infraestrutura.

Representante Comercial

Girardi & Chiaperini Ltda. | 05/2010 - 12/2013

- Desenvolvimento de mercado e campanhas de vendas;
- Monitoramento da concorrência: frequente estudo e acompanhamento das estratégias e investimentos dos concorrentes diretos e indiretos;
- Planejamento, coordenação das atividades de marketing e e-commerce:
- Responsável pela administração;
- Responsável pleno das empresas: Cumulus, Pentair e Ecopontes;
- Responsável por treinamento, capacitação e coordenação da equipe de vendas.

Engenheiro de Vendas

Weishaupt do Brasil | 03/2009 - 05/2010

- Engº. De orçamentos de materiais e da promoção dos produtos a nível Brasil;
- Planejamento estratégico e tático de marketing para aumento de receita, do relacionamento de vendas e pós-vendas;
- Análise de resultados e potencial do mercado;
- Planejamento e desenvolvimento da carteira de clientes.

Engenheiro de Vendas

SHV - Supergásbras | 09/2008 - 03/2009

- Ampliação da carteira de clientes;
- Análise de resultados e estudos de potencial de mercado;
- Consultoria em engenharia de instalação de GLP;
- Desenvolvimento e ampliação de atuação no mercado industrial.

Engenheiro Civil

Autônomo - 01/2000 - 09/2008

• Engenheiro de obras residenciais e de estruturas metálicas.

CONTATO

Telefone: (19) 99669-3028/ 19-36735887 LinkedIn: /in/engeduardoantoniogirardi/ Email: eduardo.girardi@hotmail.com

Endereço: Ribeirão Preto - SP

PERFIL

Brasileiro, casado, 47 anos. CNH B.

Profissional especialista em gestão comercial e toda rotina e elaboração de SAPCRM. Gestão comercial e gerenciamento de Conflitos. Habilidade de relacionamento interpessoal. Flexibilidade, Criatividade, Capacidade de antecipação de problemas e tomada de decisões. Habilidade de Negociação com Grandes Contas. Habilidade de Apresentação / Capacidade Analítica, Habilidade Numérica. Disponibilidade para viagens.

Disponibilidade para viagens

CURSOS

Realizados no SEBRAE (2013 - 2016):

- Abertura de novos negócios;
- Gerenciamento e Prospecção de clientes;
- Negociações e Gestão de Contratos;
- Vendas Técnicas e Pós-Venda.

IDIOMAS

Inglês – Intermediário Espanhol – Básico

INFORMÁTICA

- CAD:
- CRM;
- Pacote Office;
- SAP.